【裁判字號】    99,消債更,189
【裁判日期】    990805
【裁判案由】    更生事件
【裁判全文】
臺灣板橋地方法院民事裁定           99年度消債更字第189號
聲  請  人
即  債務人  甲○○
上列當事人因消費者債務清理事件，聲請更生，本院裁定如下：
  主  文
債務人甲○○自中華民國九十九年八月五日下午四時起開始更生
程序。
本件得由司法事務官進行更生程序。
  理  由
一、按法院開始更生程序之裁定，應載明其年、月、日、時，並
    即時發生效力；法院裁定開始更生或清算程序後，得命司法
    事務官進行更生或清算程序，消費者債務清理條例（下稱消
    債條例）第45條第1 項、第16條第1 項分別定有明文。
二、本件聲請意旨略以：聲請人積欠金融機構債務共新臺幣（下
    同）2,693,045 元，消債條例施行後，曾於民國97年8 月間
    ，以書面向最大債權金融機構萬泰商業銀行股份有限公司（
    下稱萬泰商銀）申請前置協商成立，雙方約定自97年11月起
    ，每月繳納14,858元至清償完畢為止，聲請人於申請當時，
    已據實告知萬泰商銀聲請人名下尚有1 筆金融機構負債為「
    房屋拍賣不足款，債權人：內政部營建署，債權金額1,831,
    281 元」，然而萬泰商銀卻拒絕通知該債權人與聲請人為債
    務清償之協商，須聲請人自行處理上開債務之協商，是聲請
    人自得依消債條例第151 條第1 項之規定，逕向法院聲請更
    生；再者，聲請人遭萬泰商銀拒絕後，只好選擇先與該行達
    成協議，待協商債務清償完畢時，再與內政部營建署進行協
    商還款，無奈內政部營建署於99年4 月間對於聲請人之薪資
    逕行強制執行，導致聲請人薪資減為每月25,543元，如扣除
    聲請人每月餐費6,000 元、交通費900 元、房租5,000 元、
    水費100 元、電費444 元、行動電話費850 元、市內電話35
    0 元、勞保費659 元、健保費766 元、醫療費150 元、日常
    生活用品費500 元、所得稅1,165 元、機車強制險125 元、
    公司保費28元、貨故賠償376 元、代扣團保181 元後，僅餘
    7,949 元，顯不足以負擔上開協商條件，故聲請人不得已而
    於99年5 月毀諾，是聲請人確有不可歸責於己之事由致履行
    協商債務顯有重大困難，且聲請人無擔保或無優先權之債務
    總額未逾1,200 萬元，復未經法院裁定開始清算程序或宣告
    破產，爰依法向法院聲請更生等語。
三、聲請人所主張之上開事實，業據提出財產及收入狀況說明書
    、債務人清冊、債權人清冊、98年度各類所得扣繳暨免扣繳
    憑單、汽油費發票、網路費繳費通知、醫療費用收據、財政
    部臺北市國稅局財產歸屬資料清單、財政部臺北市國稅局96
    至98年度綜合所得稅各類所得資料清單、戶籍謄本、房屋租
    賃契約書、大榮汽車貨運股份有限公司98年度員工繳納勞健
    保費證明單、財團法人金融聯合徵信中心當事人綜合信用報
    告暨債務清理條例前置協商專用債權人清冊、勞工保險被保
    險人投保資料表、前置協商機制協議書、前置協商無擔保債
    務還款分配表暨表決結果、薪資轉帳存摺影本、臺灣臺中地
    方法院99司執春字第22397 號執行命令、金融證券存摺影本
    暨證券餘額資料查詢單、財政部臺北市國稅局98年度綜合所
    得稅納稅證明書、99年7 月薪資明細表等件為證，並有本院
    依職權調得聲請人之稅務電子閘門財產所得調件明細表在卷
    可稽（見本院卷第135 頁至第142 頁），此外，本件又查無
    聲請人有消債條例第6 條第3 項、第8 條或第46條各款所定
    駁回更生聲請之事由存在，則聲請人聲請更生，應屬有據，
    爰裁定如主文。
四、至於聲請人於更生程序開始後，應另提出足以為債權人會議
    可決或經法院認為公允之更生方案以供採擇，俾免更生程序
    進行至依消債條例第61條規定應行清算之程度，附此敘明。
中    華    民    國    99    年    8     月    5     日
                  民事第一庭  法  官  高文淵
上為正本係照原本作成
本件不得抗告
本裁定已於民國99年8月5日下午4時公告。
中    華    民    國    99    年    8     月    5     日
                              書記官  黃瀅螢

司法院資訊處製作；財團法人民間司法改革基金會備份。
